臺灣桃園地方法院刑事判決　　　　　　　　　　　　九十三年度易字第一０八０號
　　公　訴　人　台灣桃園地方法院檢察署檢察官
　　被　　　告　丁○○　男　三.
右列被告因竊盜案件，經檢察官提起公訴（九十三年度偵字第一二七一七號、第一三
七六八號、第一四二二七號），本院合議庭裁定改依簡式審判程序，茲判決如左：
    主  文
丁○○連續攜帶兇器竊盜，累犯，處有期徒刑捌月，並於刑之執行前，令入勞動場所
強制工作年。扣案之耙釘器及老虎鉗各壹支，均沒收。
    事  實
一、丁○○前有竊盜、妨害自由等前科，於民國八十一年間因盜匪案件，經本院判處
    有期徒刑四年八月確定，刑期起算日八十二年四月二日，指揮書執行完畢日期八
    十六年六月十日，於八十四年十月二十七日縮短刑期假釋出監，指揮書執行完畢
    日期八十六年五月二十九日；又於八十五年間因竊盜案件，分別經本院判處有期
    徒刑七月確定，及臺灣高等法院判處有期徒刑一年一月，刑之執行前強制工作，
    期間三年確定；經裁定應執行有期徒刑一年七月，刑前強制工作，刑期起算日八
    十六年六月三日，指揮書執行完畢日期九十年八月四日。嗣經裁定撤銷前開假釋
    ，接續執行，執行殘刑有期徒刑一年七月二日，於九十年十月二十三日交付保護
    管束，指揮書執行完畢日期九十一年五月二十四日，在有期徒刑所餘刑期內，未
    經撤銷，其未執行之刑，以已執行論；復於九十一年間因竊盜案件，經本院判處
    有期徒刑七月確定，於九十二年二月二十四日入監服刑，甫於九十二年九月二十
    四日刑期期滿執行完畢，為有竊盜犯罪習慣之人。猶不知悛悔，復基於意圖為自
    己不法所有之概括犯意，連續於左列時地竊取他人財物：
  (一)於九十三年七月五日上午十一時三十分許，與乙○○（另行審結）共同基於意圖
    為自己不法所有之犯意聯絡，由丁○○騎乘車牌號碼ＪＪ九｜○二七號重型機車
    搭載乙○○，因見桃園縣八德市○○○街八十一號陳聯昆所經營之﹁金雞母開發
    有限公司﹂已一年餘未營業且無人看管，乃騎乘前開機車共同侵入該建築物，見
    地上散置銅線等物，乃欲竊取該等財物變賣，是時乙○○因尿急而先去上廁所，
    丁○○則先行徒手竊取陳聯昆所有之電線一捆（高度約二十公分），得手後即置
    放於前開機車上，其後乙○○上完廁所出來，丁○○及乙○○即為受託於該建築
    物內巡視之丙○○發現，丙○○遂大聲喊叫制止，丁○○及乙○○見狀乃共同騎
    乘上開機車逃逸，丙○○則抄下該機車車牌號碼報警處理，並經警循線查獲。
  (二)於同年八月二十七日下午三時二十分許，丁○○攜帶其所有客觀上對人之生命、
    身體安全具危險性之耙釘器一支，侵入甲○○所有現無人居住之桃園縣中壢市○○○路○段一六八巷七號三樓之建築物內（侵入建築物部分未據告訴），並以前
    開耙釘器拆卸竊取鋁門窗架鋁條二捆（約四十公斤）得手，適為至該處執行肅竊
    之警員發現上情，而當場查獲，並扣得丁○○所有供犯罪所用之前揭耙釘器一支
    。
  (三)於同年九月七日上午十一時五分許，丁○○攜帶其所有客觀上對人之生命、身體
    安全具危險性之老虎鉗一支，侵入現無人居住而屬國防大學中正理工學院管理之
    桃園縣中壢市○○○路○段一四八巷四號四樓之建築物內（侵入建築物部分未據
    合法告訴），並以前開老虎鉗拆卸竊取鋁門窗框約二十公斤得手，適為至該處巡
    邏之警員發現上情，而當場查獲，並扣得丁○○所有供犯罪所用之前開老虎鉗一
    支。
二、案經陳聯昆訴由桃園縣政府警察局八德、中壢分局報請臺灣桃園地方法院檢察署
    檢察官偵查起訴。
    理  由
一、本件被告丁○○所犯並非死刑、無期徒刑、最輕本刑為三年以上有期徒刑之罪或
    高等法院管轄第一審案件，而於準備程序進行中，被告先就被訴事實為有罪之陳
    述，經告知簡式審判程序之旨，並聽取公訴人、被告之意見後，由本院合議庭裁
    定進行簡式審判程序，合先敘明。
二、右揭犯罪事實，業據被告丁○○於警詢、偵查及本院審理中坦承不諱，核與證人
    丙○○於警詢、偵查中之證述及證人甲○○、蔡政村於警詢中之證述相符、同案
    被告乙○○於本院審理時供述之情節相符。此外，復有贓物領據、桃園縣政府警
    察局中壢分局龍興派出所贓物領據、桃園縣政府警察局中壢分局龍興派出所贓物
    認領保管單各乙紙、扣押物品清單二紙及照片九幀等附卷可稽。被告之自白核與
    事實相符，應可採信。本件事證明確，被告犯行洵堪認定，應予依法論科。
三、按刑法第三百二十一條第一項第三款之攜帶兇器竊盜罪，係以行為人攜帶兇器竊
    盜為其加重條件，此所謂兇器，其種類並無限制，凡客觀上足對人之生命、身體
    安全構成威脅，具有危險性之兇器均屬之，且祇須行竊時攜帶此種具有危險性之
    兇器為已足，並不以攜帶之初有行兇之意圖為必要。查耙釘器及老虎鉗均屬質硬
    之金屬製品，在客觀上足以危害他人生命、身體之安全，該等物品顯具有客觀危
    險性，自均屬兇器無訛。核被告丁○○就右揭犯罪事實(一)所為，係犯刑法第三百
    二十條第一項之普通竊盜罪、同法第三百零六條第一項之無故侵入他人建築物罪
    ；就犯罪事實(二)、(三)所為，係犯刑法第三百二十一條第一項第三款之攜帶兇器竊
    盜罪及刑法第三百零六條第一項之無故侵入他人建築物罪。被告丁○○與同案被
    告乙○○就犯罪事實(一)之犯行，具有犯意聯絡及行為分擔，為共同正犯。被告丁○○就犯罪事實(一)所犯竊盜罪及無故侵入他人建築物罪間，有方法目的、原因結
    果之牽連關係，依刑法第五十五條之規定，應從較重之竊盜罪處斷。又就犯罪事
    實(一)、(二)、(三)先後竊盜、攜帶兇器竊盜之犯行，時間緊接，基本構成要件相同，
    顯係基於概括犯意反覆為之，應依連續犯規定論以攜帶兇器竊盜罪乙罪論，並依
    法加重其刑。又被告曾有如事實欄所載之犯行及執行情形，有臺灣高等法院被告
    全國前案紀錄表、臺灣桃園地方法院檢察署刑案資料查註紀錄表在卷可按，其於
    五年內再犯本案有期徒刑以上之罪，為累犯，應依法遞加重其刑。爰審酌被告犯
    罪動機、目的、手段、攜帶兇器行竊危害社會治安、犯罪所得財物及犯後態度等
    一切情狀，量處如主文所示之刑，以資懲儆。末查，被告丁○○曾如事實欄所載
    多次因竊盜案件，分別經本院、臺灣高等法院判處有期徒刑，且均入監執行完畢
    ，繼而再犯本件竊盜犯行，顯見無法戒除竊盜習性，並屢經刑罰處遇而未能收其
    效，可認其有犯罪之習慣及再犯之虞，爰依竊盜犯贓物犯保安處分條例第三條第
    一項第一款、第四條、第五條前段規定，宣告被告丁○○於刑之執行前，令入勞
    動場所強制工作三年。至扣案之前揭耙釘器及老虎鉗各乙支，均係被告丁○○所
    有，且係供犯罪所用，應依刑法第三十八條第一項第二款之規定，併予宣告沒收
    。
四、至公訴意旨認被告就前開犯罪事實(三)所為，亦觸犯刑法第三百零六條第一項之無
    故侵入他人建築物罪等語。惟查：刑法第三百零六條第一項之無故侵入他人建築
    物罪，依同法第三百零八條之規定須告訴乃論，惟該建築物係由國防大學中正理
    工學院所管理，而被告此部分犯行係由於國防大學中正理工學院之政戰官蔡政村
    於警詢中表示提出告訴云云，然蔡政村並未受國防大學中正理工學院委任為告訴
    代理人，其本身亦非該建築物之管理人或持有人，則被害人國防大學中正理工學
    院並未對被告提出告訴，既未經合法告訴，自係欠缺訴追之要件，本應為不受理
    之判決，惟公訴人認此部分與前開論罪部分有裁判上一罪之牽連關係，爰不另為
    不受理之判決，附此敘明。
據上論斷，應依刑事訴訟法第二百九十九條第一項前段，刑法第五十六條、第三百二
十一條第一項第三款、第三百零六條第一項、第五十五條、第四十七條、第三十八條
第一項第二款，竊盜犯贓物犯保安處分條例第三條第一項第一款、第四條、第五條前
段，罰金罰鍰提高標準條例第一條前段，判決如主文。
本案經檢察官陳美華到庭執行職務。
中　　　華　　　民　　　國　　九十三　　年　　 十一 　　月　　 十九 　　日
                                      臺灣桃園地方法院刑事第二庭
                                          法  官 鄭吉雄
右正本證明與原本無異。
如不服本判決，應於判決送達後十日內向本院提出上訴狀( 應附繕本 )，上訴於
臺灣高等法院。
                                          書記官  陳慧玲
中　　　華　　　民　　　國　　九十三　　年　　 十一 　　月　　 十九 　　日
附錄本案論罪科刑依據之法條全文：
刑法第三百零六條第一項（侵入住居罪）
無故侵入他人住宅、建築物或附連圍繞之土地或船艦者，處一年以下有期徒刑、拘役
或三百元以下罰金。
刑法第三百二十一條第一項（加重竊盜罪）
犯竊盜罪而有左列情形之一者，處六月以上五年以下有期徒刑：
一、於夜間侵入住宅或有人居住之建築物、船艦或隱匿其內而犯之者。
二、毀越門扇、牆垣或其他安全設備而犯之者。
三、攜帶兇器而犯之者。
四、結夥三人以上而犯之者。
五、乘火災、水災或其他災害之際而犯之者。
六、在車站或埠頭而犯之者。
